最高法院刑事判決　　　　　　一○○年度台上字第三六七○號
上　訴　人　藍昌隆
選任辯護人　舒建中律師　
上列上訴人因違反毒品危害防制條例案件，不服台灣高等法院中
華民國九十九年三月十七日第二審判決（九十九年度上訴字第一
一三號，起訴案號：台灣台北地方法院檢察署九十八年度偵字第
一七六二二號），提起上訴，本院判決如下：
    主  文
上訴駁回。
    理  由
按刑事訴訟法第三百七十七條規定：上訴於第三審法院，非以判
決違背法令為理由不得為之；是提起第三審上訴，應以原判決違
背法令為理由，係屬法定要件；如果上訴理由書狀並未依據卷內
訴訟資料具體指摘原判決不適用何種法則或如何適用不當，或所
指摘原判決違法情事顯與法律規定得為第三審上訴理由之違法情
形不相適合時，均應認其上訴為違背法律上之程式，予以駁回。
本件上訴人藍昌隆上訴意旨略以：(一)原審審判長於審判期日僅提
示搜索扣押筆錄、扣押物品目錄表、扣押物品清單、現場照片十
五張、證物照片四十一張、扣案帳冊、電子磅秤等證物；並未將
扣案之MDMA及Ｋ他命提示令上訴人辨認，原審所踐行之訴訟程序
顯有違法。(二)上訴人於第一審準備程序中僅承認販賣MDMA，並未
承認販賣Ｋ他命，雖於原審審理中自白被搜到之毒品（有MDMA及
Ｋ他命二種毒品）是買來要販賣圖利，但實情如何，原判決未予
究明，逕以上訴人於原審之自白，即認上訴人亦販賣第三級毒品
，有證據調查未盡之違法。又上訴人雖意圖販賣而販入扣案毒品
，但尚未及賣出即被查獲，原判決未論以販賣未遂，亦有適用法
則不當之違法。(三)證人羅振偉、黃柏誠、林宣廷、齊國翔於警詢
及偵查中並未證稱曾向上訴人購買毒品，更未證稱知悉上訴人購
入毒品係為販賣之用，原判決採其等之證述，為不利上訴人之認
定，與卷內資料不符，有理由矛盾之違法。(四)上訴人供稱扣案帳
冊為廖世毅所有，帳冊上之記載非上訴人所為，帳冊與販賣毒品
無關等語，雖上訴人捨棄傳訊廖世毅，但已請求鑑定帳冊上之筆
跡，原審未予查明，逕認帳冊為上訴人所有，且供本件犯罪之用
而諭知沒收，有證據調查未盡之違法等語。
惟查：原判決於理由欄依憑上訴人於偵查及原審審理中之自白，
證人即承辦員警陳鵬雲、游嘉銘於偵查中之證述，扣案之第三級
毒品Ｋ他命一大包及一小包、第二級毒品MDMA丸錠二十一顆、電
子磅秤一台、分裝袋一千二百只、帳冊一本、手機一支、台北市
政府警察局中山分局搜索扣押筆錄、現場照片十四張、證物照片
四十一張，台北市政府警察局毒品鑑驗通知書、內政部警政署刑
事警察局毒品鑑定書等證據資料，詳敘上訴人有原判決事實欄所
載，意圖營利販賣而同時販入第二級、第三級毒品犯行之認定理
由，因而撤銷第一審之科刑判決，改判仍依想像競合犯關係，從
一重論處上訴人販賣第二級毒品罪刑（處有期徒刑參年玖月）。
經核俱與卷內資料相符，原判決並無違背法令之情形。復按：（
一）依卷內資料，上訴人坦承在其住處為警扣得MDMA及Ｋ他命毒
品、帳冊、電子秤等物，為其所有。原審於審判期日，雖未調取
扣案之毒品提示供上訴人辨認，但已提示警方扣押時所拍之毒品
照片及扣案毒品之鑑驗通知書，令上訴人辨認，已足以擔保原證
物之真實性，上訴人亦表示無意見，原審所踐行之訴訟程序，與
保護被告之防禦權及程序正義之遵守無悖，自不能任意指摘為違
法。（二）上訴人於偵查中已坦承購入扣案毒品係要販賣等語，
雖於第一審準備程序僅承認販賣MDMA，並未承認販賣Ｋ他命，但
於原審審理中已坦承扣案毒品係買來要販賣圖利等語，而扣案之
Ｋ他命有一大包及一小包，驗餘合計達913．75 公克，原判決乃
採信上訴人於偵查及原審審理中之自白而認定上訴人係意圖營利
販賣而同時販入第二級及第三級毒品，雖尚未及賣出，並不影響
其應負販賣既遂之罪責，乃依想像競合犯關係，從一重論以販賣
第二級毒品罪；經核並無證據調查未盡及適用法則不當之違法。
（三）證人羅振偉、黃柏誠、林宣廷、齊國翔於警詢及偵查中雖
證稱有在上訴人住處施用毒品，但並未證及上訴人係何時購入扣
案毒品及購入之目的，是其等之證述與上訴人於偵查及原審審理
中之自白無關，原判決於理由欄載上訴人於偵查及原審之自白核
與上開證人之證述相符，固與卷內資料不符而有瑕疵，但除去上
開證人之證述，仍有扣案之毒品、電子秤、帳冊等卷內其他證據
足認上訴人之自白與事實相符，而仍應為相同之認定，即與判決
本旨不生影響，依刑事訴訟法第三百八十條規定，自不得執為適
法之上訴理由。（四）上訴人於警詢、偵查及第一審審理中已坦
承扣案帳冊係其記載有關販賣毒品事宜，雖其於原審改稱扣案帳
冊，係廖世毅所有，其上記載非其所為，已為原判決所不採，原
審乃不就帳冊上之筆跡為無益之鑑定，尚難指有證據調查未盡之
違法。上訴意旨(一)至(四)或係就原審採證認事之適法職權行使及原
判決已說明之事項，漫事指摘，或單純為事實上之爭執；其他上
訴意旨，並未依據卷內資料具體指摘原判決究係如何違背法令，
俱非適法之第三審上訴理由。綜上，應認上訴人之上訴違背法律
上之程式，予以駁回。
據上論結，應依刑事訴訟法第三百九十五條前段，判決如主文。
中    華    民    國  一○○  年    七    月    七    日
                      最高法院刑事第四庭
                          審判長法官  林  永  茂  
                                法官  蘇  振  堂  
                                法官  林  立  華  
                                法官  蔡  國  在  
                                法官  陳  春  秋  
本件正本證明與原本無異
                                      書  記  官  
中    華    民    國  一○○  年    七    月   十四   日
                                                     Ｍ